臺灣基隆地方法院刑事裁定
110年度聲字第780號
聲  請  人  臺灣基隆地方檢察署檢察官
受  刑  人  鄭幸杰


              （現於法務部○○○○○○○○○○○執行中）

上列聲請人因受刑人數罪併罰有二裁判以上，聲請定其應執行之
刑（聲請案號：110年度執聲字第358號），本院裁定如下：
    主  文
鄭幸杰因犯如附表所示各罪所處之刑，應執行有期徒刑玖年陸月
。
    理  由
一、受刑人鄭幸杰（下稱受刑人）因犯如附表所示各罪，經臺灣
    士林地方法院、臺灣臺北地方法院及本院先後判處如附表所
    示之刑，並均確定在案，此有各該判決及臺灣高等法院被告
    前案紀錄表在卷可參。受刑人所犯各罪之宣告刑，雖有得及
    不得易科罰金、易服社會勞動情形（詳如附表所示），惟其
    已請求檢察官向法院聲請合併定其應執行刑，有臺灣基隆地
    方檢察署依修正刑法第50條受刑人是否請求檢察官聲請定應
    執行刑聲請狀在卷可參。檢察官依受刑人之請求向本院聲請
    定其應執行之刑，本院審核認聲請為正當，應予准許。
二、數罪併罰已經裁判定應執行刑確定之各罪，如再就其各罪之
    全部或部分重複定應執行刑，均屬違反一事不再理原則，不
    以定刑之各罪範圍全部相同者為限。然已經定應執行刑確定
    之各罪，如因增加經另案判決確定合於數罪併罰之其他犯罪
    ，或原定應執行刑之數罪中有部分犯罪，因非常上訴、再審
    程序而經撤銷改判，或有赦免、減刑等情形，致原裁判定刑
    之基礎已經變動，或其他客觀上有責罰顯不相當之特殊情形
    ，為維護極重要之公共利益，而有另定應執行刑之必要者，
    法院即不受原確定裁定實質確定力之拘束（最高法院刑事大
    法庭110年度台抗大字第489號裁定意旨參照）。本件受刑人
    如附表編號1至3所示之罪，曾經臺灣士林地方法院以108年
    度聲字第422號裁定定應執行有期徒刑8年8月，抗告後經臺
    灣高等法院以108年度抗字第633號裁定駁回，再抗告後經最
    高法院以108年度台抗字第683號裁定駁回確定在案，然於本
    案因增加經另案判決確定合於數罪併罰如附表編號4、5所示
    之其他犯罪，致該判決定刑之基礎已經變動，而有另定應執
    行刑之必要，符合「違反一事不再理原則」之例外情形，不
    受上開原確定裁判實質確定力之拘束，仍應定其應執行刑；
    另附表編號1至3之原裁定關於定應執行刑部分之基礎，亦因
    本院重新裁定而使原定應執行刑當然失效，本院自可更定如
    附表所示之罪之應執行之刑。
三、依最高法院110年度台抗大字第489號大法庭裁定意旨：「定
    應執行刑，不僅攸關國家刑罰權之行使，於受刑人之權益亦
    有重大影響，除顯無必要或有急迫情形外，法院於裁定前，
    允宜予受刑人以言詞、書面或其他適當方式陳述意見之機會
    ，程序保障更加周全。」本件附表編號1至3所示案件，曾經
    合併定執行刑已如上所述，附表編號4、5所示案件牽步案件
    情節尚屬單純，可資減讓幅度有限，應無必要再命受刑人以
    言詞、書面或其他適當方式陳述意見，附此敘明。
四、參酌受刑人如附表所示各罪曾定應執行刑情形（詳如附表所
    示），暨其行為次數、侵害法益，及其犯罪類型等情狀，就
    整體非難評價等情狀，認應定其應執行刑如主文所示。
五、爰依刑事訴訟法第477條第1項，刑法第50條第2項、第53條
    、第51條第5款，裁定如主文。
中　　華　　民　　國　　110 　年　　10　　月　　28　　日
                  刑事第二庭  法　官  李  岳
以上正本證明與原本無異。                               
對於本件裁定如有不服，應於收受送達後5日內，向本院提出抗
告書狀，敘述抗告之理由，抗告於臺灣高等法院。
中　　華　　民　　國　　110 　年　　10　　月　　28　　日
                              書記官  白豐瑋
【附表】受刑人鄭幸杰定應執行之刑案件一覽表

編號  1 2 3 罪名  槍砲彈藥刀械管制條例 毒品危害防制條例 槍砲彈藥刀械管制條例 宣告刑  有期徒刑4年 有期徒刑5月 有期徒刑4年6月 犯罪日期  106年8月中旬之某日至106年9月9日上午3時40分許 107年1月18日 107年年初至107年5月26日上午9時45分許 偵查（自訴）機關年度案號  臺灣士林地方檢察署106年度偵字第13648號 臺灣臺北地方檢察署107年度毒偵字第1230號 臺灣士林地方檢察署107年度偵字第8438號 最 後事實審 法院 臺灣士林地方法院 臺灣臺北地方法院 臺灣士林地方法院  案號 107年度審原訴字第1號 107年度審原簡字第44號 107年度審原訴字第13號  判決日期 107年8月1日 107年7月27日 107年11月28日 確定 判決 法院 臺灣士林地方法院 臺灣臺北地方法院 臺灣士林地方法院  案號 107年度審原訴字第1號 107年度審原簡字第44號 107年度審原訴字第13號  確定日期 107年8月21日 107年8月27日 108年2月13日 得否 易科罰金  否 是 否 備註  臺灣士林地方檢察署107年度執字第4835號（編號1至3前經臺灣士林地方法院108年度聲字第422號裁定定應執行刑有期徒刑8年8月，經提起抗告、再抗告後，分別經臺灣高等法院108年度抗字第633號裁定駁回、最高法院108年度台抗字第683號裁定駁回而確定） 臺灣臺北地方檢察署107年度執字第6938號（編號1至3前經臺灣士林地方法院108年度聲字第422號裁定定應執行刑有期徒刑8年8月，經提起抗告、再抗告後，分別經臺灣高等法院108年度抗字第633號裁定駁回、最高法院108年度台抗字第683號裁定駁回而確定） 臺灣士林地方檢察署108年度執字第1495號（編號1至3前經臺灣士林地方法院108年度聲字第422號裁定定應執行刑有期徒刑8年8月，經提起抗告、再抗告後，分別經臺灣高等法院108年度抗字第633號裁定駁回、最高法院108年度台抗字第683號裁定駁回而確定） 


編號  4 5 罪名  妨害自由 恐嚇得利 宣告刑  有期徒刑6月 有期徒刑7月 犯罪日期  106年11月24日 107年3月27日 偵查（自訴）機關年度案號  臺灣基隆地方檢察署109年度偵字第2255號 臺灣基隆地方檢察署109年度偵字第2255號 最 後事實審 法院 臺灣基隆地方法院 臺灣基隆地方法院  案號 109年度原訴字第13號 109年度原訴字第13號  判決日期 110年6月16日 110年6月16日 確定 判決 法院 臺灣基隆地方法院 臺灣基隆地方法院  案號 109年度原訴字第13號 109年度原訴字第13號  確定日期 110年7月19日 110年7月19日 得否 易科罰金  是 否 備註  臺灣基隆地方檢察署110年度執字第1251號 臺灣基隆地方檢察署110年度執字第1252號